臺灣臺中地方法院刑事裁定
110年度侵訴字第123號
公  訴  人  臺灣臺中地方檢察署檢察官
被      告  連尉僖



選任辯護人  林湘絢律師
            邱聖翔律師
            康皓智律師
上列被告因妨害性自主案件，經檢察官提起公訴（110年度偵字
第14514號），本院裁定如下：
    主    文
甲○○於提出新臺幣壹拾伍萬元之保證金後，准予停止羈押，並限
制住居於臺中市○○區○○○○街○號，及自停止羈押之日起限制出境
、出海捌月。並不得對被害人、證人之身體或財產實施危害、恐
嚇、騷擾、接觸、跟蹤之行為，亦不得與之為不當往來。 
    理    由
一、被告甲○○因妨害性自主案件經本院多次訊問後，完全否認本
    案所涉對6名未滿14歲男童為猥褻犯行，且一再辯稱該6名男
    童係受父母親影響而為不實之指訴，並聲請傳訊該6名男童
    進行詰問程序。本院為免影響被告權益，經審酌被告與辯護
    人訴訟準備所需時間，已於民國110年11月17日及12月1日、
    111年1月26日及2月23日，分別傳訊本案6名被害男童A、C、
    D、E、F、B逐一進行詰問程序。衡酌妨害性自主案件最主要
    之證據，多為被害人之指訴，尤以本案係多名未滿14歲被害
    男童之指訴，固可藉由詰問程序調查被害人指訴之真實性同
    時保障被告對質詰問權利，然調查證據程序順利進行之前題
    ，首需確保被害人證述內容不受不當因素之影響，考量被告
    曾擔任6名被害男童之數學老師，長期與6名被害男童相處，
    且6名被害男童於犯罪行為發生時均係尚未滿12歲之小學生
    ，現今亦僅為就讀國小六年級或國一學生，被告所具老師身
    分，對其等所產生之影響力及震懾效果實不容小覷，若在本
    案尚未進行證人詰問程序完成前即辦理被告交保，實無法去
    除被告湮滅、偽造、變造證據或勾串、不當影響證人、妨礙
    本案實體真實發現之可能性，是認被告具刑事訴訟法第101
    條第1項第2款之羈押事由。本院審酌本案訴訟進行之程度，
    並權衡國家刑事司法權之有效行使、社會秩序及公共利益、
    被告人身自由之私益及防禦權受限制之程度，認若在本案尚
    未完成證人詰問程序前即命其具保、責付或限制住居等侵害
    較小之手段，均不足以確保本案審理及執行程序之順利進行
    ，非予羈押，顯難進行審判及執行，認有羈押之必要，依刑
    事訴訟法第101條第1項第2款之規定，自民國110年8月20日
    起予以羈押，並經訊問後，分別自110年11月17日、111年1
    月17日各裁定延長羈押2 月。
二、按羈押被告之目的，在於確保訴訟程序之進行、確保證據之
    存在、真實及確保刑罰之執行，而被告有無羈押之必要，及
    羈押後其原因是否仍然存在，有無繼續羈押之必要，應否延
    長羈押等等，均屬事實認定之問題，法院有依法認定裁量之
    職權，並得就具體個案情節予以斟酌決定，如就客觀情事觀
    察，法院許可羈押之裁定在目的與手段間之衡量，並無明顯
    違反比例原則情形，即無違法或不當可言；又執行羈押後有
    無繼續羈押之必要，仍許由法院斟酌訴訟進行程度及其他一
    切情事而為認定（最高法院46年度台抗字第6號裁定意旨參
    照）。法院得斟酌訴訟進行程度及其他一切情事自由裁量之
    權，且所憑之基礎事實判斷，不以嚴格證明為必要，僅需自
    由證明即為已足，況訴訟程序係不斷滾動進行，各項主客觀
    因素亦會因此有所調整與改變。查本件被告妨害性自主案件
    ，本院業於111年2月23日將本案所涉6名被害男童均已進行
    交互詰問完畢，並訂於111年4月13日進行本案辯論程序。衡
    量本案目前訴訟進行之程度，並權衡國家刑事司法權之有效
    行使、社會秩序及公共利益、被告人身自由之私益及防禦權
    受限制之程度，若對被告採高額具保，同時限制住居及限制
    出境出海，並不得對被害人、證人之身體或財產實施危害、
    恐嚇、騷擾、接觸、跟蹤之行為，亦不得與之為不當往來，
    當可防止被告發生湮滅、偽造、變造證據或勾串、不當影響
    證人、妨礙本案實體真實發現之可能性，上開替代性處分當
    可代替羈押之強力處分，且足以確保日後審理及執行程序之
    順利進行，是認被告如能履行如主文所示之條件，即無延長
    羈押之必要。
三、茲因本案羈押期間即將屆滿，本院於111年2月23日訊問被告
    並聽取辯護人之意見後，認前述被告羈押之原因雖仍存在，
    惟考量本案業經詰問被害男童6人完成，並已定期行辯論程
    序，認倘課予被告提出相當之保證金及限制住居、限制出境
    出海，並不得對被害人、證人之身體或財產實施危害、恐嚇
    、騷擾、接觸、跟蹤之行為，亦不得與之為不當往來，應可
    對被告具有相當程度之心理與行為約束力以替代羈押手段，
    足以擔保本案日後審判或執行程序之進行，而無繼續羈押之
    必要，爰准予被告繳納如主文所示之保證金後，停止羈押，
    並限制住居於所載地址，限制出境出海，並不得對被害人、
    證人之身體或財產實施危害、恐嚇、騷擾、接觸、跟蹤之行
    為，亦不得與之為不當往來，併此敘明。
四、據上論斷，依刑事訴訟法第111條、第93條之6、第93條之3 
    第2項、第116條之2第1項第2款、第8款、第121條第1項規定
    ，裁定如主文。
中　　華　　民　　國　　111 　年　　3 　　月　　8 　　日
              刑事第九庭 審判長 法  官  陳培維
                                法  官  陳怡珊
　　　　　　　　　　　　　　　　法  官  彭國能
以上正本證明與原本無異。
如不服本裁定，應於收受送達後5日內向本院提出抗告狀。（應
附繕本）
                                書記官  陳宇萱
中　　華　　民　　國　　111 　年　　3 　　月　　8 　　日